【裁判字號】    90,交抗,172
【裁判日期】    900321
【裁判案由】    聲明異議
【裁判全文】
臺灣高等法院臺中分院刑事裁定                      九十年度交抗字第一七二號
    抗告人即
    受處分人  甲○○
右列抗告人即受處分人因違反道路交通管理處罰條例案件，不服臺灣臺中地方法院中
華民國九十年二月十二日裁定（八十九年度交聲字第一三六號），提起抗告，本院裁
定如左：
    主      文
抗告駁回。
    理      由
一、本件交通部公路局台中區監理所台中監理站（下稱台中監理站）移送意旨略以：
    抗告人即受處分人（下稱抗告人）甲○○於民國八十九年七月三日下午三時四十
    分許駕駛ＭＰ－四六二一號自小貨車，於台中市○○路○段九八五巷、黎明路一
    九六五巷三十六弄口與陳義雄駕駛ＹＩＰ－七九五號重機車交岔撞擊，致陳義雄
    受傷，經台中市警察局交通警察隊以中市警交字第ＧＡ0000000號舉發違
    反道路交通管理事件通知單，舉發抗告人違反道路交通安全規則第九十三條第一
    項第四款：「．．．無號誌之交岔口．．．應減速慢行，作隨時停車之準備」之
    規定，應依道路交通管理處罰條例第四十四條一項第三款、第六十一條第二項規
    定，予以裁決罰鍰新台幣（下同）一千八百元並吊扣駕照六個月，但抗告人不服
    該裁決書而聲明異議等情。
二、按汽車駕駛人，駕駛汽車，行經彎道、坡路、狹路、狹橋、隧道、無號誌之交岔
    路口、道路修理地段，不減速慢行者，處新台幣六百元以上一千八百元以下罰鍰
    ，又汽車駕駛人，駕駛汽車違反道路交通安全規則，因而肇事致人受傷者，吊扣
    其駕駛執照三個月至六個月，且行經彎道、坡路、狹路、狹橋、隧道、泥濘或積
    水道路、無號誌交岔路口、道路修理地段或行近工廠、學校、醫院、車站、會堂
    、娛樂、展覽、競技等公共場所出、入口及其他人車擁擠處所，或因雨霧致視線
    不清或道路發生臨時障礙時，均應減速慢行，作隨時停車之準備。道路交通管理
    處罰條例第四十四條第一項第三款、第六十一條第二項及道路交通安全規則第九
    十三條第一項第四款分別定有明文。次按違反道路交通管理事件統一裁罰標準表
    規定，違反處罰條例第四十四條規定，於期限內繳罰款者，處以法定最低額，逾
    期者，處以法定最高額。
三、原審以抗告人甲○○雖抗辯八十九年七月三日十五時四十分，在台中市○○區○
    ○路一段九八五巷口與機車擦撞，抗告人當時是右方車，將到路口時確有減速，
    係對方來撞抗告人，且因機車往其行進方向摔倒很遠，若係抗告人超速撞之，抗
    告人不會只有受擦破皮之輕傷等語聲明異議。但以抗告人甲○○於肇事現場時坦
    承：「我有看到對方，對方騎得很快過來，我煞車不及就擦撞了。」，有台中市
    警察局交通警察隊肇事現場圖一紙附卷可稽，及前開路口無號誌設置，亦無幹道
    、支線之分，兩車撞擊後自小貨車繼續向前滑行，造成機車倒地刮痕四點二公尺
    ，亦堪認受處分人行至無號誌之交岔路口時，未依規定減速慢行，亦有台中市警
    察局（八九）中市警交字第三二九六○號函一份在卷足憑，復有證人即本件舉發
    之員警張文瑞到庭證述無訛，是以本件抗告人於行經無號誌交岔路口如能減速慢
    行，並採取必要之安全措施，當可避免本件車禍之發生，可以認定，認抗告人上
    開辯解，要屬卸責之詞，尚難採信，確有違反道路交通管理處罰條例第四十四條
    第一項第三款、第六十一條第二項之事實，已堪認定。從而，原處分機關據以援
    引上開規定，裁處一千八百元之罰鍰及吊扣駕駛執照六個月，並無不當，因而駁
    回抗告人之聲明異議，核無不當。
四、抗告人抗告意旨仍執前詞及以機車駕駛人亦應遵守道路交通規則等語指摘原裁定
    不當，但抗告人確未減速，且罰單係抗告人及機車騎士陳義雄均有開給，並非僅
    開罰單給抗告人一節，業經前開證人在原法院調查時證稱在卷，抗告人違規事證
    已明，難認抗告人之抗告為有理由，故應予駁回。
五、據上論斷，應依道路交通案件處理辦法第二十六條、刑事訴訟法第四百十二條，
    裁定如主文。
中       華       民       國   九  十    年     三      月   二十一    日
                                臺灣高等法院臺中分院刑事第八庭
                                      審判長法  官  羅  得  村
                                            法  官  劉  榮  服
                                            法  官  陳  賢  慧
右正本證明與原本無異。
不得抗告。
                                            書記官  廖  次  芬
中       華       民       國   九  十    年     三      月   二十三    日
                                                                        Ｋ


司法院資訊處製作；財團法人民間司法改革基金會備份。
